臺灣桃園地方法院刑事判決　　　　　　 100年度審易字第44號
被　　　告　邱文榮
上列被告因傷害等案件，經檢察官提起公訴（99年度偵字第2435
7 號），本院判決如下：
    主  文
邱文榮以加害生命、身體及財產之事，恐嚇他人致生危害於安全
，累犯，處有期徒刑肆月，如易科罰金，以新臺幣壹仟元折算壹
日。
    事  實
一、邱文榮前於民國95年間因妨害自由案件，經本院以96年度桃
    簡字第987 號判決判處有期徒刑3 月，上訴後，經本院以96
    年度簡上字第361 號判決撤銷原判決改判處有期徒刑3 月，
    減為有期徒刑1 月又15日確定，已於97年3 月13日易科罰金
    執行完畢。詎其猶不知悔改，於99年6 月19日某時，偕同某
    真實姓名年籍不詳邱姓友人，前往位於桃園縣桃園市○○街
    51號「百花紅卡拉OK」飲酒作樂，嗣於同日晚間8 時許，邱
    文榮酒後因不滿該店之小姐吳昀靜轉檯，竟基於傷害之犯意
    ，先將包廂內之桌子打翻，再以腳踹將吳昀靜踹倒在地，復
    以手毆打吳昀靜，致使吳昀靜受有左前胸頓挫傷、擦傷併皮
    下血腫等傷害（涉嫌傷害部分，業經吳昀靜撤回告訴，由本
    院另為公訴不受理之諭知），店內之少爺周其鴻見狀，即上
    前制止邱文榮，此時吳昀靜欲撥打行動電話求援，詎邱文榮
    另基於恐嚇之犯意，對吳昀靜恫稱：「你找人試試看，要把
    你們的店打成蜂窩，我有很多槍，你沒看過是不是」、「不
    得報警，否則要讓你們店開不下去」等語，以此加害吳昀靜
    生命、身體及財產等事恐嚇吳昀靜，致使吳女心生畏懼，隨
    後邱文榮即偕同友人揚長而去。吳女不甘受辱，報警處理，
    始知上情。
二、案經吳昀靜訴由桃園縣政府警察局桃園分局報告臺灣桃園地
    方法院檢察署檢察官偵查起訴。
    理  由
壹、程序部分：
一、按被告以外之人於偵查中向檢察官所為之陳述，除顯有不可
    信之情況者外，得為證據；被告以外之人於審判外之陳述，
    雖不符前4 條之規定，而經當事人於審判程序同意作為證據
    ，法院審酌該陳述作成時之狀況，認為適當者，亦得為證據
    ，刑事訴訟法第159 條之1 第2 項、第159 條之5 第1 項分
    別定有明文。本案證人即告訴人吳昀靜、證人周其鴻分別於
    偵查中檢察官訊問時係以證人身分具結陳述，且證人即告訴
    人吳昀靜別於警詢與檢察官訊問、證人周其鴻於檢察官訊問
    時之證述，被告於本院審理中均表示無意見，視為同意作為
    證據，且本院審酌該陳述作成時之狀況並無瑕疵之情狀存在
    而認為適當，亦復查無顯有不可信之情況，是上開證人分別
    於警詢、檢察官訊問中之陳述，均具有證據能力。
二、次按刑事訴訟法第159 條第1 項規定：被告以外之人於審判
    外之言詞或書面陳述，除法律有規定者外，不得作為證據。
    而該條所謂「法律有規定者」，係指同法第159 條之1 至第
    159 條之5 及第206 條等規定。又按醫師法第12條第1 項規
    定：「醫師執行業務時，應製作病歷，並簽名或蓋章及加註
    執行年、月、日。第二項規定：前項病歷，除應於首頁載明
    病人姓名、出生年、月、日、性別及住址等基本資料外，其
    內容至少應載明下列事項：一、就診日期。二、主訴。三、
    檢查項目及結果。四、診斷或病名。五、治療、處置或用藥
    等情形。六、其他應記載事項。」因此，醫師執行醫療業務
    時，不論患者是因病尋求診療，或因特殊目的而就醫，醫師
    於診療過程中，應依醫師法之規定，製作病歷，此一病歷之
    製作，均屬醫師於醫療業務過程中所須製作之紀錄文書，而
    且每一醫療行為均屬可分，因其接續之看診行為而構成醫療
    業務行為，其中縱有因訴訟目的，例如被毆傷而尋求醫師之
    治療，對醫師而言，仍屬其醫療業務行為之一部分，仍應依
    法製作病歷，則該病歷仍屬業務上所製作之紀錄文書，與通
    常之醫療行為所製作之病歷無殊，自屬刑事訴訟法第159 條
    之4 第2 款所稱從事業務之人於業務上所須製作之紀錄文書
    ，而診斷證明書係依病歷所轉錄之證明文書，自屬本條項之
    證明文書（最高法院97年台上字第666 號判決參照）。查卷
    附之板橋中興醫院特種診斷證明書，究其性質上雖屬被告以
    外之人於審判外之書面陳述，仍不失為從事醫療業務之人於
    業務上所製作之證明文書，且醫院與告訴人不過形同一般醫
    院與病患關係，與被告亦無仇隙，自無顯不可信之情況，揆
    之前揭說明，依刑事訴訟法第159 條之4 第2 款規定，應認
    有證據能力。
貳、實體部分：
一、上揭犯罪事實，業據被告邱文榮於本院審理時坦承不諱，核
    與證人即告訴人吳昀靜於警詢與檢察官訊問、證人周其鴻於
    檢察官訊問時證述之情節相符，復有板橋中興醫院特種診斷
    證明書在卷可考，足認被告之任意性自白與事實相符。本件
    事證明確，被告犯行堪以認定，應予以論罪科刑。
三、核被告邱文榮所為，犯刑法第305 條之恐嚇危害安全罪。被
    告有事實欄一所載之犯罪科刑及執行完畢紀錄，此有卷附之
    臺灣高等法院被告前案紀錄表可按，其於有期徒刑執行完畢
    後，5 年以內故意再犯本件有期徒刑以上之罪，為累犯，應
    依刑法第47條第1 項規定加重其刑。爰審酌被告與告訴人吳
    昀靜僅因消費紛爭，而以上開言語恫嚇告訴人，所為非是，
    惟兼衡其犯罪之動機、目的、手段、生活情況及犯後最終坦
    承犯行，尚具悔意，且與告訴人達成和解，告訴人亦表明不
    願追究，有本院調解委員調解單及和解書各1 份在卷可按，
    及犯後態度尚可等一切情狀，量處如主文所示之刑，並諭知
    易科罰金之折算標準，以示懲儆。
據上論斷，依刑事訴訟法第299 條第1 項前段，刑法第305 條、
第47條第1 項、第41條第1 項前段，刑法施行法第1 條之1 第1
項、第2 項前段，判決如主文。
本案經檢察官呂如琦到庭執行職務。
中    華    民    國   100    年    7     月    28    日
                    刑事庭  法  官  顏世翠
以上正本證明與原本無異。
如不服本判決應於收受判決後10日內向本院提出上訴書狀，並應
敘述具體理由。其未敘述上訴理由者，應於上訴期間屆滿後20日
內向本院補提理由書( 均須按他造當事人之人數附繕本) 「切勿
逕送上級法院」。
                            書記官  吳忻蒨
中    華    民    國   100    年    7     月    28    日
附錄本案論罪科刑法條：
中華民國刑法第305 條
以加害生命、身體、自由、名譽、財產之事，恐嚇他人致生危害
於安全者，處2 年以下有期徒刑、拘役或3 百元以下罰金。